【裁判字號】    91,訴,449
【裁判日期】    920116
【裁判案由】    有關稅捐事務
【裁判全文】
臺中高等行政法院裁定                              九十一年度訴字第四四九號
    原      告  金大利建設股份有限公司
    代  表  人  甲○○○
    訴訟代理人  乙○
    被      告  臺中縣稅捐稽徵處
    代  表  人  游松男
右當事人間因有關稅捐事務事件，原告不服財政部中華民國九十一年五月二十一日台
財訴字第○九一○○一八五七六號訴願決定，提起行政訴訟，本院裁定如左：
    主  文
原告之訴駁回。
訴訟費用由原告負擔。
    理  由
一、按「訴願事件有左列各款情形之一者，應為不受理之決定：‧‧‧七、對已決定
    或已撤回之訴願事件重行提起訴願者。」訴願法第七十七條第七款定有明文。次
    按「官署之行政處分，經人民依行政爭訟之手段請求救濟，而經受理訴願之官署
    ，就實體上審查決定而告確定，或經行政法院就實體上判決確定者，即兼有形式
    上及實質上之確定力。當事人對於同一事項，既不得再行爭執，而為該處分之官
    署及其監督官署，亦不能復予變更。」「人民不服官署之行政處分，固得循訴願
    程序以求救濟，但處分如已確定，而仍對之提起訴願，即為法所不許。」改制前
    行政法院著有四十五年判字第六十號及四十九年判字第一號判例可稽。
二、本件原告於八十六年至八十七年八月間銷售「南陽新天下」房屋計新台幣（以下
    同）一四、八○○、○○○元（含稅），涉嫌未依法開立統一發票，未給予他人
    合法憑證，並已逾法定申報期限，漏報同額銷售額，逃漏營業稅事件，被告機關
    共計處罰鍰二、七五四、八○○元，原告不服，申請復查，前經被告機關八十八
    年八月四日八八中縣稅法字第八八一二一六○五號復查決定仍未准變更，原告不
    服，循序提起訴願、再訴願，分經財政部八十九年一月十二日台財訴第0000
    00000號、行政院八十九年六月十七日台八十九訴字第一七六五○號駁回訴
    願及再訴願，而原告未於法定期間內提起行政訴訟，揆諸上開說明屬已確定案件
    等情，有國內各類掛號郵件查單及前列訴願、再訴願決定書附卷可稽。原告對已
    決定確定之訴願事件重行提起訴願，訴願決定依據首揭訴願法規定不予受理，並
    無不合。原告復對之提起行政訴訟，顯非合法，應予駁回。
三、依行政訴訟法第一百零七條第一項第十款、第一百零四條、民事訴訟法第九十五
    條、第七十八條，裁定如主文。
中    華    民    國    九十二      年      一        月      十六      日
                 臺 中 高 等 行 政 法 院   第 一 庭
                                審 判 長 法      官  簡  朝  振
                                         法      官  林  秋  華
                                         法      官  胡  國  棟
右正本證明與原本無異。
如不服本裁定，應於裁定送達後十日內以書狀敘明理由，經本院向最高行政法院提起
抗告（須依對造人數附具繕本）；並應預繳送達用雙掛號郵票拾份（每份三十四元）
。
中    華    民    國    九十二      年      一        月      十六      日
                                         法院書記官  蔡  騰  德


司法院資訊處製作；財團法人民間司法改革基金會備份。
